臺灣花蓮地方法院民事判決　九十三年度訴字第一三五號
　　原　　　告　丙○○
　　訴訟代理人　郭重鑾律師
　　被　　　告　甲○○
　　被　　　告　乙○○
　　訴訟代理人　楊志航律師
　　複　代理人　丁○○　　　住.
當事人間請求給付借款事件，本院於九十四年一月二十日言詞辯論終結，判決如下：
    主    文
被告應連帶給付原告新台幣柒拾伍萬貳仟壹佰貳拾玖元，及自民國八十九年一月十三
日起至清償日止，按年息百分之五計算之利息。
訴訟費用由被告連帶負擔。
本判決於原告以新台幣貳拾伍萬元供擔保後，得假執行。
    事    實
甲、原告方面：
  一、聲明：除假執行擔保金額外，如主文所示。
  二、陳述：被告二人為原告之借款人劉渭山之連帶保證人，有借據為證，因屆期主
            債務人劉渭山未清償借款經原告對劉渭山之抵押品拍賣強制執行，共分
            配五十三萬四千八百二十七元，尚不足如訴之聲明所示之金額，此有執
            行分配表影本可參（利息計算至八八年十一月六日，該分配款於八十九
            年一月十二日實行分配）。該不足額部分被告二人應負連帶清償責任。
            關於和解部分，原告已經給予機會但均無結果，故請求依法判決。
  三、證據：提出借據影本（正本核閱無誤後發還）、分配表及民事執行處分配通知
            書等影本為證。
乙、被告方面：
  一、聲明：駁回原告之訴及其假執行之聲請。
  二、陳述：被告共同訴訟代理人陳稱（參見九十三年九月九日筆錄）：對於分配表
            部分沒有爭執，對於借據之連帶保證有爭執，被告均不記得有簽過名，
            並請給當事人親自到場之機會。
            （經通知被告親自到庭，參見九十三年十月七日筆錄）雙方當庭達成共
            識，雙方同意停止訴訟兩個月，以便找到主債務人處理，如果未處理被
            告同意就聲明和解。
            （停止訴訟屆滿）被告複代理人稱：這兩個月都沒有找到主債務人，再
            求延展期日以便和解（原告不同意，參見九十四年一月二十日筆錄）。
    理    由
一、本件原告主張之事實，已據其提出借據乙紙為證，核屬相符，未經受償之金額及
    其利息之起算日亦有本院民事執行處通知書及分配表影本於卷可參，該部分被告
    亦無爭執，自勘信為真實。至於被告訴訟代理人陳稱被告不記得有簽過名云云，
    經通知被告二人本人到庭，亦當庭達成共識，暫時停止訴訟，以便找到主債務人
    處理，如果未處理被告同意就聲明和解，顯見原告所主張之事實，堪信為真實。
二、從而原告依連帶保證契約請求被告連帶履行連帶保證責任，給付原告新台幣柒拾
    伍萬貳仟壹佰貳拾玖元，及自民國八十九年一月十三日起至清償日止，按年息百
    分之五計算之利息，為有理由，應予准許。原告陳明願供擔保，請求宣告假執行
    ，核無不合，茲酌定相當之擔保金額，予以准許。
三、據上論結：本件原告之訴為有理由，依民事訴訟法第七十八條、第八十五條第二
    項、第三百九十條第二項判決如主文。
中　　　華　　　民　　　國　　九十四　　年　　　一　　　月　　二十八　　日
　　　　　　　　　　　　　　　臺灣花蓮地方法院民事庭
~B法　　　官　陳心弘
正本証明與原本無異。
如對本判決不服，應於送達後二十日內，向本院提出上訴狀。（應抄附繕本）
~B法院書記官　陳賜福
中　　　華　　　民　　　國　　九十四　　年　　　一　　　月　　三十一　　日
